
# Practico 1: Entregar un Rmd donde se encuentren todos los vuelos que:
### Que arribaron con un retraso de mas de dos horas.
### Volaron hacia Houston (IAH o HOU)
### Fueron operados por United, American o Delta.
### Salieron en Verano (Julio, Agosto y Septiembre)
### Arrivaron mas de dos horas tarde, pero salieron bien.
### Salieron entre medianoche y las 6 am.

Importación de libreria y previsualización de dataset

```{r}
library(nycflights13)
fligths <- nycflights13::flights
str(fligths)
```
```{r}
summary(fligths)
```

```{r}
head(fligths)
```

Que arribaron con un retraso de mas de dos horas.

```{r}
filtered_flights <- subset(flights, arr_delay > 120)
filtered_flights
```

Volaron hacia Houston (IAH o HOU)

```{r}
filtered_flights <- subset(flights, origin == "IAH" | dest =="HOU")
filtered_flights
```

Fueron operados por United, American o Delta.

```{r}
filtered_flights <- subset(flights, carrier == "UA" | carrier == "AA" | carrier == "DL")
filtered_flights
```

Salieron en Verano (Julio, Agosto y Septiembre)

```{r}
filtered_flights <- subset(flights, month >= 7 & month <= 9)
filtered_flights
```

Arrivaron mas de dos horas tarde, pero salieron bien.

```{r}
filtered_flights <- subset(flights, dep_delay <= 0 & arr_delay > 120)
filtered_flights
```

Salieron entre medianoche y las 6 am.

```{r}
filtered_flights <- subset(flights, dep_time > 0 & dep_time < 600)
filtered_flights
```
