---
title: "Trabajo Práctico 2"
author: "Prone, Lucas y Bergamasco, Julieta"
date: "May 17, 2018"
output: html_notebook
---

-------------

#Elección del Dataset

Para este trabajo práctico elegimos el siguiente dataset, obtenido de la base de datos del World Bank:

```{r}
#WBData <- read.csv(file="WDIData.csv", header=TRUE, sep=",", quote = "\"")
WBData <- read.csv(file="filtered_WBData.csv", header=TRUE, sep=",", quote = "\"")

#WBData
```

La categoría que queremos predecir la obtenemos del siguiente Dataset, que clasifica a los distintos países según sus niveles de ingreso:

```{r}
WBDataCountry <- read.csv(file="WDICountry.csv", header=TRUE, sep=",", quote = "\"")
```

Exploramos el dataset:

```{r echo=TRUE}
names(WBData)
str(WBData)
dim(WBData)
```

```{r}
names(WBData)[1]<-paste("Country.Name")

indicators <- paste(WBData$Indicator.Name,WBData$Indicator.Code,sep = " - ")
indicator_list <- unique(indicators, incomparables = FALSE)
write.csv(indicator_list, "indicator_list.csv", row.names = FALSE)
```


```{r echo=TRUE}
names(WBDataCountry)
str(WBDataCountry)
dim(WBDataCountry)

unique(WBDataCountry$Income.Group, incomparables = FALSE)
```

```{r}
names(WBDataCountry)[1]
colnames(WBDataCountry)[which(names(WBDataCountry) == "ï..Country.Code")] <- "Country.Code"
names(WBDataCountry)[1]
```


```{r}
#Seleccion de features

condition <- WBData$Indicator.Code == "EG.CFT.ACCS.ZS" | WBData$Indicator.Code == "EG.ELC.ACCS.ZS" | WBData$Indicator.Code == "EG.ELC.ACCS.RU.ZS" | WBData$Indicator.Code == "EG.ELC.ACCS.UR.ZS" | WBData$Indicator.Code == "per_si_allsi.adq_pop_tot" | WBData$Indicator.Code == "per_allsp.adq_pop_tot" | WBData$Indicator.Code == "per_sa_allsa.adq_pop_tot" | WBData$Indicator.Code == "per_lm_alllm.adq_pop_tot" | WBData$Indicator.Code == "SI.POV.GINI"
            
# no tienen valores 			
# | WBData$Indicator.Code == "SH.XPD.GHED.PC.CD" | WBData$Indicator.Code == "EG.USE.COMM.CL.ZS" |   #WBData$Indicator.Code == "EG.FEC.RNEW.ZS"

filtered_WBData <- subset(WBData, condition)

head(filtered_WBData, n = 5)



```



```{r}
library(reshape)
# Transposicion de datos (features a columnas)
temp <- filtered_WBData[, (colnames(filtered_WBData) %in% c("Country.Name","Country.Code","Indicator.Name","Indicator.Code","X2016"))]

write.csv(temp, "filtered_WBData.csv", row.names = FALSE)

head(temp,n = 5)
final_data <- cast(temp, Country.Name ~ Indicator.Code)

#Random
head(final_data[sample(nrow(final_data)),],n=5)


```




Seleccionamos la clasificación que nos interesa del país:

```{r}
myvars <- c("Country.Code", "Income.Group")
WBDataCountryNw <- WBDataCountry[myvars]
head(WBDataCountryNw,n = 5)

filtered_WBDataCountryNw <- WBDataCountryNw[!(!is.na(WBDataCountryNw$Income.Group) & WBDataCountryNw$Income.Group==""), ]
head(filtered_WBDataCountryNw,n = 5)
```

Hacemos un Unpivot a los años:

```{r}
WBDataUnpiv <- melt(WBData)
filtered_WBDataUnpiv <- na.omit(WBDataUnpiv)
```

```{r}
final_database <- merge(x = filtered_WBDataUnpiv, filtered_WBDataCountryNw, by = "Country.Code", all.x = TRUE)
head(final_database,n = 50)
```








